臺灣高等法院高雄分院刑事判決　　　　100年度上訴字第980號
上　訴　人
即　被　告　許文勳
上列上訴人因毒品危害防制條例案件，不服臺灣屏東地方法院99
年度訴字第1457號中華民國100 年2 月10日第一審判決（起訴案
號：臺灣屏東地方法院檢察署99年度毒偵字第2394、2898號），
提起上訴，本院判決如下：
    主  文
上訴駁回。
    理  由
一、按依刑事訴訟法第350 條、第361 條、第362 條、第367 條
    規定，不服地方法院之第一審判決而上訴者，須提出上訴書
    狀，並應敘述具體理由，為上訴必備之程式；其所提出之書
    狀未敘述上訴理由，或僅曾以言詞陳述上訴理由者，均應於
    上訴期間屆滿後二十日內補提理由書於第一審法院。第一審
    法院經形式審查，認逾期未補提上訴理由者，應定期間先命
    補正；逾期未補正者，為上訴不合法律上之程式，應以裁定
    駁回。倘已提出上訴理由，但所提非屬具體理由者，則由第
    二審法院以上訴不合法律上之程式，判決駁回。而所謂具體
    理由，必係依據卷內既有訴訟資料或提出新事證，指摘或表
    明第一審判決有何採證認事、用法或量刑等足以影響判決本
    旨之不當或違法，而構成應予撤銷之具體事由，始克當之（
    例如：依憑證據法則具體指出所採證據何以不具證據能力，
    或依憑卷證資料，明確指出所為證據證明力之判斷如何違背
    經驗、論理法則）；倘僅泛言原判決認定事實錯誤、違背法
    令、量刑失之過重或輕縱，而未依上揭意旨指出具體事由，
    或形式上雖已指出具體事由，然該事由縱使屬實，亦不足以
    認為原判決有何不當或違法者（例如：對不具有調查必要性
    之證據，法院未依聲請調查亦未說明理由，或援用證據不當
    ，但除去該證據仍應為同一事實之認定），皆難謂係具體理
    由，俾與第二審上訴制度旨在請求第二審法院撤銷、變更第
    一審不當或違法之判決，以實現個案救濟之立法目的相契合
    ，並節制濫行上訴（最高法院97年度台上字第892 號判決亦
    同此意旨）。
二、本件上訴人即被告許文勳不服原判決，提起上訴，上訴書理
    由略以：被告坦承本案之犯罪，已有悔意，且有正當工作，
    素行良好，被告買受毒品吸食，誤觸法網，然刑罰之目的在
    於教育矯治，被告惡性已經不如從前，請求從輕量刑，然原
    審竟未輕判，量刑猶有過重，有違背比例原則，為此提起上
    訴，請求輕判云云。
三、本件原審判決略以：被告許文勳（原名許哲懷，另涉犯販賣
    毒品、妨害風化與違反兒童及少年性交易防制條例之部分由
    檢察官另案偵辦）前曾於民國87年間因施用毒品案件，經裁
    定送觀察、勒戒後，認無繼續施用毒品傾向，於87年10月13
    日觀察、勒戒執行完畢釋放；復於88年間再因施用毒品案件
    ，再經裁定送觀察、勒戒及強制戒治；其另於98年間因施用
    毒品案件，經判決判處有期徒刑6 月確定，甫於99年5 月10
    日因徒刑易科罰金而執行完畢。詎其不知悔改，基於施用第
    一級毒品海洛因之犯意，於：(一)、99年9 月8 日下午某時許
    ，在其位於屏東縣屏東市○○里○○街125 巷15號住處，以
    將第一級毒品海洛因摻水稀釋後，以注射針筒注射手臂之方
    式，施用海洛因1 次後，嗣於99年9 月9 日上午11時41分許
    ，經警另案執行拘提，並經採尿送驗後，檢出嗎啡、可待因
    陽性反應，始悉上情。(二)、99年9 月28日下午3 時許，屏東
    縣屏東市米堤汽車旅館519 號房內，將第一級毒品海洛因摻
    水稀釋後，以注射針筒注射手臂之方式，施用海洛因1 次後
    ，嗣於同（28）日下午6 時40分許，經警在上開汽車旅館內
    執行拘提，並扣得第一級毒品海洛因1 包（檢驗前淨重0.12
    8 公克，檢驗後淨重0.116 公克），嗣經採尿送驗後，檢出
    嗎啡陽性反應，始悉上情。而前揭事實，業據被告坦承不諱
    ；其為警查獲時所採尿液經送檢驗結果確呈嗎啡陽性反應，
    另扣案之第一級毒品海洛因1 包，經送鑑驗結果，確含海洛
    因成分，此有檢驗鑑定書各附卷可稽。又被告有犯罪事實欄
    所載之犯罪前科及執行情形，有臺灣高等法院被告前案紀錄
    表1 份在卷可稽，其於前開觀察、勒戒及強制戒治執行完畢
    釋放後五年內再犯本案犯行，核與毒品危害防制條例第23條
    第2 項規定應予追訴處罰之規定相符。本件事證明確，被告
    犯行洵堪認定。被告許文勳上開所為，均係犯該條例第10條
    第1 項之施用第一級毒品罪。其施用前持有第一級毒品海洛
    因之低度行為，應為其施用第一級毒品海洛因之高度行為所
    吸收，不另論罪。被告上開二次施用第一級毒品犯行，犯意
    個別、行為互殊，應予分論併罰。並審酌被告為累犯，未戒
    除毒癮，再犯本件，顯見其對毒品依賴甚深，意志不堅，復
    未能因此心生警惕，故量刑不宜過低，惟念其施用毒品之行
    為，究屬戕害自己身心，尚未危害他人，犯罪後態度良好等
    一切情狀，就施用第一級毒品部分均處有期徒刑7 月，並定
    應執行有期徒刑1 年。扣案之海洛因1 包，經鑑驗後含第一
    級毒品海洛因成分，依毒品危害防制條例第18條第1 項前段
    之規定，不問屬於被告與否，沒收銷燬之。原審判決既已詳
    細記載認定被告犯罪之證據及理由，並已審酌關於被告構成
    累犯之歷次法院審判之判刑紀錄及刑法第57條科刑之一切情
    狀，依本件個案之情狀在適法範圍內行使裁量權，核無量刑
    違法或不當之情形。被告上訴意旨，僅泛稱已有悔意，且有
    正當工作等等，尚不足以影響原審判決量刑刑度之本旨，且
    未能具體指摘原判決於認定事實、適用法律及量刑等事項，
    究竟有何違法或不當之具體情形，自非屬上訴第二審之具體
    理由，與刑事訴訟法第361 條第2 項所定不符。揆諸上揭意
    旨，本件被告上訴顯無具體理由而不合法定程式應予駁回，
    並不經言詞辯論為之。
四、據上論斷，依刑事訴訟法第367 條前段、第372 條，判決如
    主文。
中    華    民    國   100    年    6     月    23    日
                  刑事第六庭    審判長法  官  王憲義
                                      法  官  邱永貴
                                      法  官  簡志瑩
以上正本證明與原本無異。
如不服本判決應於收受本判決後10日內向本院提出上訴書狀，其
未敘述上訴理由者，並得於提起上訴後10日內向本院補提理由書
狀（均須按他造當事人之人數附繕本）「切勿逕送上級法院」。
中    華    民    國   100    年    6     月    23    日
                                      書記官  吳新貞
附錄本判決論罪科刑法條：
毒品危害防制條例第10條第1 項
施用第一級毒品者，處6 月以上5 年以下有期徒刑。